---
title: 2024-10-06 R tips
date: 2024-10-06T15:14:37+08:00
lastmod: 2024-10-07T17:42:24+08:00
comments: true
math: false
---

<!--more-->

## 数据操作

### 添加新项

数据框和列表均可以直接添加新项：

```{r}
df <- data.frame(
    a = c(1, 2, 3),
    b = c("b")
)
df$c <- c("a", "b", "c")
df
```

```{r, "chunk name", fig.cap=""}

lt <- list(
    a <- matrix(1:10, nrow = 2),
    b <- "test_string"
)
lt[["c"]] <- "additional entry"
lt
```

向量可以使用 `c()` 或 `append()` 插入新项：

```{r}
vc <- c(1, 2, 3)
c(vc, 4)
c(4, vc)
append(vc, after = 0, 0)            # 在最前面插入
append(vc, after = length(vc), 4)   # 在最后面插入
append(vc, 4)                       # 默认在最后面插入
```

### 选取操作

对于列表，`$` 和 `[[]]` 几乎一样，返回值是子项；而 `[]` 的返回值则是子集，类型仍然是列表。

```{r}
lt <- list(
    a = c(1, 2, 3),
    b = "string"
)

cat("lt$a:\n")
lt$a
cat("lt[[\"a\"]]:\n")
lt[["a"]]
cat("lt[\"a\"]:\n")
lt["a"]
cat("lt[1:2]:\n")
lt[1:2]
```

### 管道

除了 `%>%`，R 语言（4.1+）提供了原生的管道运算符 `|>`。在 Rstudio 中，通过 “Tools” → “Global Options...” → “Editing” → “Use native pipe operator, |> (requires R 4.1+)” 来启用。
默认快捷键是 <kbd>Ctrl</kbd>+<kbd>Shift</kbd>+<kbd>m</kbd>。

## 绘图

### 绘图布局

同时绘制几个 plot：

```{r}
# 设置绘图区域为 2 行 2 列
par(mfrow = c(2, 2))

plot(1:10, rnorm(10), main = "Plot 1", col = "blue", pch = 16)
plot(1:10, runif(10), main = "Plot 2", col = "red", pch = 16)
plot(1:10, rnorm(10, 5), main = "Plot 3", col = "green", pch = 16)
plot(1:10, runif(10, 0, 5), main = "Plot 4", col = "purple", pch = 16)

# 恢复默认的单个图形布局
par(mfrow = c(1, 1))
```

使用 `mfcol` 参数会先填充列：

```{r}
# 设置绘图区域为 2 列 2 行
par(mfcol = c(2, 2))

plot(1:10, rnorm(10), main = "Plot 1", col = "blue", pch = 16)
plot(1:10, runif(10), main = "Plot 2", col = "red", pch = 16)
plot(1:10, rnorm(10, 5), main = "Plot 3", col = "green", pch = 16)
plot(1:10, runif(10, 0, 5), main = "Plot 4", col = "purple", pch = 16)

# 恢复默认的单个图形布局
par(mfrow = c(1, 1))
```

### 常用绘图函数

- `par()`：设置一些重要参数
- `plot()`: 基本的绘图函数，或用于为其他一些函数创建“画板”
- `rasterImage()`：绘制像素图像
- `text()`：在任意位置绘制文本
- `title()`：绘制标题、副标题以及 X、Y 轴标签。

### `ggplot2` 注意

- 注意：在 `for` 循环中，需要显式地使用 `print()` 函数来显示图像。

### 排列多个图像

- 使用 `patchwork` 包可以方便的用 `+`、`|`、`/` 来排列图像。
- `cowplot` 与 `ggplot2` 集成良好。函数 `plot_grid()` 可用来布局，功能类似 `gridExtra::grid.arrange()`，但语法更加简洁。

```{r, "使用 cowplot 自动排列 plots", fig.cap="使用 cowplot 自动排列 plots"}
library(ggplot2)
library(cowplot)

plot1 <- ggplot(mtcars, aes(x = wt, y = mpg)) + geom_point()
plot2 <- ggplot(mtcars, aes(x = hp, y = mpg)) + geom_point()
plot3 <- ggplot(mtcars, aes(x = cyl, y = mpg)) + geom_point()
plot_list <- list(plot1, plot2, plot3)

# 通过 do.call 合并 plot_list
combined_plot <- do.call(plot_grid, c(plot_list, ncol = 2))
combined_plot

# 也可以直接用 plotlist 参数
plot_grid(plotlist = plot_list, ncol = 2)
```

### 控制坐标轴

- `coord_fixed(ratio = 1)`：设置 x、y 坐标比例为 1:1。
- `scale_x_continuous(limits = c(2, 5))`：设置横坐标范围。
- `scale_x_continuous(breaks = c(0, 100, 200, 300, 350), labels = c(0, 100, 200, 300, "infinite"))`：设置刻度线和标签。
- `scale_x_continuous(transform = "log10")`（`trans` 已被废弃）：设置坐标轴转换。
  > Built-in transformations include "asn", "atanh", "boxcox", "date", "exp", "hms", "identity", "log", "log10", "log1p", "log2", "logit", "modulus", "probability", "probit", "pseudo_log", "reciprocal", "reverse", "sqrt" and "time".

```{r, "模仿 log10 坐标变换", fig.cap="模仿 log10 坐标变换"}
# 注意命名方式，scale_x_continuous 会自动查找 transform_xxx 函数
transform_log10 <- scales::trans_new(
    name = "trans_log10",
    transform = function(x) log10(x),
    inverse = function(x) 10 ^ x,
    breaks = function(limits) 10 ^ pretty(log10(limits))
)

xs <- seq(1, 100, by = 0.2)
ggplot(data.frame(x = xs, y = xs ^ 2 - 20 * xs)) +
    geom_smooth(mapping = aes(x, y))
ggplot(data.frame(x = xs, y = xs ^ 2 - 20 * xs)) +
    geom_smooth(mapping = aes(x, y)) +
    scale_x_continuous(transform = "log10")
```


## 其他

### 图形交互界面

- `shiny`
